【裁判字號】    92,訴,1603
【裁判日期】    920819
【裁判案由】    毒品危害防制條例
【裁判全文】
臺灣高雄地方法院刑事判決                        九十二年度訴字第一六三號
    公  訴  人  臺灣高雄地方法院檢察署檢察官
    被      告  甲○○
右列被告因違反毒品危害防制條例案件，經檢察官提起公訴（九十二年度毒偵字第二
一０四號），本院判決如左：
    主  文
甲○○連續施用第一級毒品，累犯，處有期徒刑壹年貳月。
扣案之海洛因壹包（驗後淨重零點參壹公克，包裝重零點貳壹公克）沒收銷燬之。
    事  實
一、甲○○於民國八十九年間因違反毒品危害防制條例案件，經法院分別判處有期徒
    刑八月及六月確定，於九十年七月二十日入監服刑，九十一年六月十一日縮短刑
    期假釋出獄，而於九十一年八月二十六日假釋期滿執行完畢。又甲○○前因施用
    毒品案件，經裁定送觀察、勒戒後，認無繼續施用毒品之傾向，由臺灣高雄地方
    法院檢察署檢察官於八十八年九月二十日，以八十八年度偵字第一四八一八號不
    起訴處分確定。復因施用毒品案件，經裁定送觀察、勒戒後，認有繼續施用毒品
    之傾向，由檢察官提起公訴，本院於八十九年七月七日，以八十九年度訴字第八
    二二號判處有期徒刑八月確定。又因施用毒品案件，再經檢察官提起公訴，由本
    院於九十年三月三十日，以八十九年度易字第五四八三號判處有期徒刑六月確定
    。詎仍不知悔改，復基於施用第一級毒品海洛因之概括犯意，於九十二年三月底
    某日及同年四月二日十二時許，分別在高雄市新興區○○○路一０五巷二三號住
    處及高雄縣鳥松鄉○○路旁之貨車上，以置於針筒內注射之方式，連續施用第一
    級毒品海洛因二次。嗣為警於同年四月二日十七時三十分許，在高雄市○○區○
    ○路與忠孝路口臨檢查獲，並扣得第一級毒品海洛因一包（驗後淨重零點三一公
    克，包裝重零點二一公克）。
二、案經高雄市政府警察局移送臺灣高雄地方法院檢察署檢察官偵查起訴。
    理  由
一、前揭時地連續施用第一級毒品海洛因之犯行，業據被告於本院調查、審理時坦承
    不諱，而被告於前揭時地為警查獲並經採集尿液以免疫學分析法及ＧＣ／ＭＳ方
    法（即氣相層析質譜儀法）檢驗結果，確呈嗎啡陽性反應，又扣案之白色粉末一
    包經送驗結果，亦確定為第一級毒品海洛因等情，分別有高雄市立凱旋醫院九十
    二年四月十六日高市凱醫檢字第九八八號煙毒尿液檢驗成績書、保安警察大隊刑
    案移送專責組偵辦毒品危害防制條例嫌疑人尿液採證代碼表及法務部調查局九十
    二年四月二十九日調科壹字第二二００一五一一０號鑑定通知書各一份附卷可稽
    。次按，若以氣相層析質譜儀（ＧＣ／ＭＳ）作藥物及其代謝產物之定性及定量
    分析，幾乎不會有偽陽性反應產生，又人體投與海洛因後，迅速水解轉變為嗎啡
    ，再循嗎啡之代謝途徑，排出體外，百分之五十以上於八小時內，自尿中排出，
    百分之九十於二十四小時內，自尿中排出等事實，亦分別經臺北榮民總醫院八十
    三年四月七日八三北總內字第三○五九號、行政院衛生署藥物食品檢驗局（八○
    ）藥檢壹字第○五六九五四號函闡釋明確。依上開檢驗結果及說明意旨，足見被
    告之自白與事實相符，其確有於前揭時地連續施用第一級毒品海洛因二次之犯行
    ，堪予認定。又被告前因施用毒品案件，經裁定送觀察、勒戒後，認無繼續施用
    毒品之傾向，由臺灣高雄地方法院檢察署檢察官於八十八年九月二十日，以八十
    八年度偵字第一四八一八號不起訴處分確定。再先後因施用毒品案件，經本院分
    別於八十九年七月七日以八十九年度訴字第八二二號判處有期徒刑八月確定，及
    九十年三月三十日以八十九年度易字第五四八三號判處有期徒刑六月確定等情，
    有臺灣高等法院被告全國前案紀錄表一份在卷足憑。從而，被告四犯毒品危害防
    制條例第十條第一項之罪，洵堪認定，本件事證明確，應依法論科。
二、核被告所為，係犯毒品危害防制條例第十條第一項之施用第一級毒品罪。其持有
    毒品之低度行為，為施用毒品之高度行為所吸收，不另論罪。又其先後施用第一
    級毒品海洛因二次之犯行，時間緊接，手法相似，觸犯構成要件相同之罪名，顯
    係基於概括犯意反覆為之，應依連續犯規定，論以一罪，並加重其刑。被告於八
    十九年間因違反毒品危害防制條例案件，經法院分別判處有期徒刑八月及六月確
    定，於九十年七月二十日入監服刑，九十一年六月十一日縮短刑期假釋出獄，而
    於九十一年八月二十六日假釋期滿執行完畢等情，有臺灣高等法院被告全國前案
    紀錄表一份可稽，其於有期徒刑執行完畢後五年內再犯本案有期徒刑以上之罪，
    應依累犯之規定，遞予加重其刑。爰審酌被告施用毒品性質上屬對自我身心健康
    之戕害行為，對社會所造成之損害並非直接、巨大，且犯後坦承犯行，態度良好
    ，惟被告屢經國家之治療及偵審程序，仍未能根絕毒癮，足見其屢犯不悛等一切
    情狀，量處如主文第一項所示之刑，以資懲儆。末查，扣案之白色粉末一包確定
    為第一級毒品海洛因（驗後淨重零點三一公克，包裝重零點二一公克），已如前
    述，屬毒品危害防制條例第二條第二項所示之毒品，應依同條例第十八條第一項
    前段規定，併予宣告沒收銷燬之。
據上論斷，應依刑事訴訟法第二百九十九條第一項前段，毒品危害防制條例第十條第
一項、第十八條第一項前段，刑法第十一條前段、第五十六條、第四十七條，判決如
主文。
本案經檢察官林美靜到庭執行職務。
中      華      民      國    九十二    年      八      月     十九     日
                                    臺灣高雄地方法院刑事第七庭
                                        審判長法  官  陳志銘
                                              法  官  高英賓
                                              法  官  鄭詠仁
右正本證明與原本無異。
如不服本判決，應於判決送達後十日內，向本院提出上訴狀。
              書記官  蔡妮君
中      華      民      國    九十二    年      八      月     十九     日
附錄法條：
毒品危害防制條例第十條
施用第一級毒品者，處六月以上五年以下有期徒刑。
施用第二級毒品者，處三年以下有期徒刑。
毒品危害防制條例第十八條
查獲之毒品及專供製造或施用毒品之器具，不問屬於犯人與否，均沒收銷燬之。但合
於醫藥或研究之用者，得不予銷燬。
前項合於醫藥或研究用毒品或器具之管理辦法，由法務部會同行政院衛生署定之。


司法院資訊處製作；財團法人民間司法改革基金會備份。
